【裁判字號】    89,易,49
【裁判日期】    890322
【裁判案由】    家庭暴力罪之恐嚇
【裁判全文】
臺灣桃園地方法院刑事判決           八十九年度易字第四九號
        公訴人  台灣桃園地方法院檢察署檢察官
        被  告  甲○○
右列被告因家庭暴力之妨害自由案件，經檢察官提起公訴（八十八年度偵字第一四五
六六號），本院判決如左：
        主  文
甲○○連續以加害生命之事恐嚇他人，致生危害於安全，處有期徒刑伍月，如易科罰
金，以參佰元折算壹日。
        事  實
一、甲○○與丙○○係夫妻，丁○○○則為甲○○之岳母，為家庭暴力防治法所稱之
    家庭成員。甲○○與丙○○夫妻二人感情不睦，早已分居，丙○○與其母丁○○○同住於桃園縣中壢市○○路○段三四號娘家。甲○○竟基於概括犯意，自八十
    八年四月間起至同年七月間止，先後多次打電話至桃園縣中壢市○○路○段三四
    號家中或於丙○○呼叫器上留言方式為如下之恐嚇危害安全行為：(一)於電話中對
    丁○○○稱：要妳全家人的命，要放火燒妳家房子云云，以加害生命、財產之事
    施恐嚇，使丁○○○心生畏懼，致生危害於安全。(二)留言予丙○○稱：妳叫妳媽
    嘴巴留點口德，‧‧‧，命不是要給我嗎？‧‧‧我看她是什麼命？是爛命、賤
    命，還是富貴命云云，以加害生命之事施恐嚇，使丙○○心生畏懼，致生危害於
    安全。(三)留言予丙○○稱：妳今天回家，妳就不要出來喔！真的妳不要出來，妳
    就永遠待在家裡，我就不相信找不到妳。‧‧‧妳跪下來求我試試看，‧‧‧，
    我把妳們打的累累的云云，以加害身體、自由之事施恐嚇，使丙○○心生畏懼，
    致生危害於安全。(四)留言予丙○○稱：我對付妳們就好啦云云，以加害身體之事
    施恐嚇，使丙○○心生畏懼，致生危害於安全。(五)留言予丙○○稱：不要玩水自
    焚，‧‧‧火已燒到一半，我就要妳們被火燒死。‧‧‧，妳們就去自殺，‧‧
    ‧我關妳兩個禮拜，我就是要一個一個對付妳們，我要讓妳們活在他媽的心驚膽
    跳，他媽的坐立不安，他媽的寢食不安云云，以加害生命、身體、自由之事施恐
    嚇，使丙○○心生畏懼，致生危害於安全。(五)留言予丙○○稱：妳們全家死光光
    ，妳們今天晚上就死光光。‧‧‧要妳們全家的命，我告訴妳，要妳們全家的命
    ，要妳們一家七口的命，懂不懂，要妳們一家七口的命云云，以加害生命之事施
    恐嚇，使丙○○心生畏懼，致生危害於安全。
二、案經丙○○訴由台灣桃園地方法院檢察署檢察官偵查起訴。
        理  由
一、訊據被告甲○○坦承於前揭時、地，確有說前揭言語等情，並經被害人丙○○於
    偵、審中，丁○○○於審理中指述被告確有以前開言詞施恐嚇等情無訛，且本院
    當庭播放錄音帶勘驗結果，其內容與卷附譯文相同，確有前揭留言恐嚇之言詞。
    關於犯罪間，被害人雖曾稱係八十八年八、九月間云云，惟被告堅稱係八十八年
    四月至七月間，而被害人丙○○於本院亦稱被告從八十八年四月份打電話恐嚇等
    情，此告所言時間相符，犯罪時間自以被告所述為可採。被告雖辯稱：是與被害
    人丙○○吵架才說的，丁○○○故意用言語激怒我，才如此說，不知是否算恐嚇
    云云，所言被害人丁○○○以言語激怒云云，並無任何證據可資證明。而被告對
    被害人丙○○係以留言方式恐嚇，並非雙方於爭吵中所言，此由前揭錄音內容可
    知。被告前揭之恐嚇言詞，分別涉及加害生命、身體、自由、財產之事，被害人
    丁○○○已於審理中陳明其聞言心裏害怕、緊張等情，被害人丙○○並訴請偵辦
    ，均已致生危害於安全。況被害人縱曾與被告有過爭執，被告竟以前開言詞對被
    害人施以威嚇，使被害人因而心生畏懼，被告仍無由以雙方曾有爭執而執以解免
    以罪責，被告前開所辯，顯無足取。事證明確，被告犯行堪予認定。
二、核被告所為，係犯刑法第三百零五條之恐嚇危害安全罪。被害人丙○○為被告之
    配偶，被害人丁○○○為被告之直系姻親，有家庭暴力防治法第三條所定，家庭
    成員關係，本件為同法第二條第二項之家庭暴力罪。被告先後多次犯行，時間緊
    接、手法相近、犯罪構成要件相同之罪名，顯係基於概括犯意反覆為之，為連續
    犯，應以情節最重之事實一、(五)之恐嚇危害安全一罪論，並依法加重其刑。爰審
    酌被告與被害人間有家庭成員關係，竟不思維持家庭和諧，先後多次對被害人即
    其配偶、岳母施加言詞恐嚇、辱罵，使被害人精神上受有莫大之驚懼及其犯罪態
    度等一切情狀，量處如主文所示之刑，並諭知易科罰金之折算標準，以示懲儆。
三、公訴意旨另以：被告自八十八年四月起，以電話恐嚇，除前開有罪部分外，另致
    丙○○、丁○○○此外之家中心生畏怖云云。然查此部分為被告所始終否認。而
    丙○○之弟乙○○於本院雖稱伊有接到被告之恐嚇電話，說要賠我子彈云云，然
    因電話錄音所錄二人對話內容，被告對乙○○並未言及要賠其子彈或其他加害生
    命、身體、自由、財產、名譽之內容，且除前開錄音帶所錄一次之對話外，並無
    其他被告與乙○○電話之其他錄音或佐證。而丙○○之女秦紫寧（按係丙○○與
    前夫所生，非被告之女）於本院雖指稱有接過被告電話，說要我們還錢，要殺我
    們全家，是去年的事云云。丙○○之弟媳陳秀玲於本院稱：有接過被告恐嚇電話
    ，說要放火燒我們的家云云。丙○○之表妹張雪芳於本院稱：有接到被告打我手
    機恐嚇說我不找出我表姐，下一個死的會是我云云，惟關於秦紫寧、陳秀琴、張
    雪芳所指有直接接到被告電話恐嚇云云，非但為被告所否認，且無錄音或其他證
    據可資佐證。尚難認被告另有此部分犯行。因公訴人認與有罪部分有裁判上一罪
    關係，不另為無罪之諭知。
四、據上論斷，應依刑事訴訟法第二百九十九條第一項前段，刑法第五十六條、第三
    百零五條、第四十一條，罰金罰鍰提高標準條例第一條前段、第二條，判決如主
    文。
本案經檢察官張尹敏到庭執行職務。
中      華      民      國       八十九     年     三     月   二十二   日
                                臺灣桃園地方法院刑事第三庭
                        法  官  謝  順  輝
右正本證明與原本無異。
如不服本判決，應於判決送達後十日內，向本院提出上訴狀。
                                      書記官  宋  翠  玲
中      華      民      國       八十九     年     三     月   二十八   日
附論罪科刑依據之法條：
刑法第三百零五條
以加害生命、身體、自由、名譽、財產之事恐嚇他人，致生危害於安全者，處二年以
下有期徒刑、拘役或三百元以下罰金。


司法院資訊處製作；財團法人民間司法改革基金會備份。
